# 关于公允价值

提问人：cfshichunsheng 时间：2020-07-04 08:05:07
陈版，关于矿山企业资产组减值测试，有如下问题向您请教：
某公司 2008 年收购了一家矿山企业，确认了商誉1,700万元，矿山企业有 2 个黄金矿采矿权；由于矿山企业资金等原因，近几年一直停产，账面持续亏损，净资产已经为负数；之前的事务所并未对包含商誉的资产组计提减值准备；
2019 年我们新承接了该业务，截止 2019 年末包含商誉的资产组账面价值8,000万元，委托的具有证券业务资格的评估所对商誉减值采用资产基础法（其中采矿权直接选用具有矿权资格的评估所的评估结论，其他长期资产如固定资产采用成本法评估）的评估值为 4 亿元；采矿权的评估采用折现现金流，根据储量报告和矿产资源开发利用方案的评估值为3.3亿元；我们认为由于矿山企业持续亏损，净资产为负数，包含商誉的资产组已经发生了减值，但企业认为不减值，评估所采用的资产基础法类似于资产减值准则的公允价值。请教陈版，哪方的观点更符合准则的要求呢？

回答人：chenyiwei
首先，如果该被收购企业的业务就是该矿山的开采，则应按照“单一资产实体”处理，在收购过程中将收购价格高于可辨认资产公允价值的差额全部计入合并报表层面的采矿权价值，不应单独确认商誉。
其次，应注意了解采矿权增值较大但同时该企业处于停产状态并亏损较大的原因，为何有很大反差，这应该能够反过来证明矿权评估值是否合理。鉴于两者存在较大反差，应谨慎评估这一逻辑矛盾背后的含义，确保不同来源的信息之间互相佐证。例如，对于“根据储量报告和矿产资源开发利用方案的评估值为3.3亿元”，应考虑近期周边类似采矿权有无交易，本企业的采矿权有无意向受让方，近期实现转让的可能性大小等因素，进一步补充佐证信息。如果预计在可预见的未来变现的可能性较小，则更多地依据企业自身的经营状况和现金流量状况测试减值。